【裁判字號】    89,簡上,36
【裁判日期】    890617
【裁判案由】    過失傷害
【裁判全文】
臺灣雲林地方法院刑事判決
    上  訴  人  臺灣雲林地方法院檢察署檢察官
    被      告  乙○○
右列上訴人因被告過失傷害案件，不服本院北港簡易庭八十九年度港簡字第一二○號
中華民國八十九年六月十七日第一審判決（聲請簡易處刑案號：臺灣雲林地方法院檢
察署八十九年度偵字第一八七○號）提起上訴，本院管轄第二審之合議庭判決如左：
    主  文
原判決撤銷。
乙○○因過失傷害人，處有期徒刑伍月，如易科罰金，以佰元折算壹日。
    事  實
一、乙○○曾於民國八十二年七月七日，因過失致死案件，經本院以八十二年度交訴
    字第一二八號判處有期徒刑七月，緩刑三年，並於八十二年九月三日確定，嗣緩
    刑期滿，而緩刑之宣告未經撤銷（未構成累犯）。詎乙○○仍不知悔改，於八十
    九年四月二十一日晚上飲酒後，已達酒醉程度，竟仍駕駛車號Ｙ六─○四四五號
    自用小客車（酒醉駕車公共危險部分，另經本院判處拘役三十日確定在案），沿
    雲林縣北港鎮○○路由北往南方向行駛，於當日晚上十一時四十分許，途經該鎮
    ○○路與水林路交岔路口，欲右轉水林路時，原應注意汽車駕駛人飲酒後其吐氣
    所含酒精成份超過每公升○．二五毫克以上者，不得駕車；汽車在雙向二車道行
    駛時，如劃有分向限制線之路段，不得駛入來車之車道內；汽車行駛時，駕駛人
    應注意車前狀況，並隨時採取必要之安全措施，且依當時天候為晴天、夜間無照
    明、路面無缺陷、無障礙物等客觀環境判斷，亦無不能注意之情事。乙○○駕車
    竟疏未注意上揭規定，小心駕駛謹慎為之，於酒醉後仍以時速每小時五十至六十
    公里之速度在上開路口右轉，因車速過快失控，於轉入水林路時侵入來車之車道
    ，適有甲○○騎乘車號ＮＲＱ－五四九號重機車停在上開路口等待綠燈，乙○○
    發現時已不及煞閃，致其車頭左前方保險桿處撞及甲○○上開機車，造成甲○○
    人、車倒地，受有頭部外傷合併腦挫傷、左腿深撕裂傷及右眼瞼撕裂傷等傷害。
    嗣警方於翌日凌晨零時三十三分許，以酒精濃度測定器對乙○○施以酒精濃度測
    試，測得其呼氣所含酒精濃度為每公升○．三八毫克。
二、案經被害人甲○○訴由雲林縣警察局北港分局報請臺灣雲林地方法院檢察署檢察
    官聲請簡易判決處刑。
    理  由
一、訊據被告乙○○，對於上開時、地於飲酒後，仍以時速五十至六十公里之速度右
    轉彎，因不慎侵入來車之車道，致撞及告訴人吳佳所騎機車，造成告訴人受傷等
    情坦承不諱，核與告訴人甲○○指訴之情節相符，足見被告自白與事實相符，堪
    為信取。又被告肇事後，經警測得其呼氣所含酒精濃度為每公升○．三八毫克，
    已逾每公升○．二五毫克之標準，且經警觀察被告在查獲、測試或訊問過程有含
    糊不清及呆滯木僵之情況，亦有刑法第一百八十五條之三案件測試觀察紀錄表一
    紙在卷可稽，參以被告於酒後駕車因而肇事，其酒醉駕車部分，業經本院以八十
    九年度港交簡字第五五號判處拘役三十日確定在案，是其駕車時，顯已達酒醉之
    程度，亦堪認定。按汽車駕駛人飲酒後其吐氣所含酒精成份超過每公升○．二五
    毫克以上者，不得駕車；汽車在雙向二車道行駛時，如劃有分向限制線之路段，
    不得駛入來車之車道內；汽車行駛時，駕駛人應注意車前狀況，並隨時採取必要
    之安全措施，道路交通安全規則第一百十四條第二款、第九十七條第二款及第九
    十四條第三項前段分別定有明文。本件被告駕駛汽車途經上開地點時，自應注意
    上揭規定，小心駕駛謹慎為之，且依當時天候為晴天、夜間無照明、路面無缺陷
    、無障礙物等客觀環境判斷，又非不能注意，竟疏未注意，仍於酒醉情況下，以
    時速五十至六十公里之速度快速轉彎，以致肇事，其過失至為明顯。再者，告訴
    人甲○○所受之傷害確係因本件車禍造成，則被告上開過失行為與告訴人之受傷
    結果間，顯具有相當因果關係。此外，復有診斷證明書、酒精濃度測試報告單、
    道路交通事故調查報告表各一份及現場照片十八幀附卷可參。本件事證明確，被
    告之過失傷害犯行，洵堪認定。至告訴人於上開車禍後，雖有施行人工流產手術
    ，然該人工流產手術係告訴人恐因其治療過程及所服用之藥物，致胎兒畸形，才
    要求醫師作刮除手術，而該胎兒畸形之機率並不高，業據證人即替告訴人施行人
    工流產手術之丙○○醫師到庭結證綦詳，足見其施行人工流產手術，並非本件車
    禍所直接肇致，是以尚難認與被告上開過失傷害行為間，具有相當因果關係，附
    此敘明。
二、核被告所為，係犯刑法第二百八十四條第一項前段之過失傷害罪。又被告因酒醉
    駕車致人受傷，而應負本件刑事責任，自應依道路交通管理處罰條例第八十六條
    第一項之規定，加重其刑。原審認被告罪證明確，因予論罪科刑，固非無見。惟
    查（一）告訴人因被告上開過失行為，致受有頭部外傷合併腦挫傷、左腿深撕裂
    傷及右眼瞼撕裂傷等傷害，然原判決僅認定告訴人受有左大腿撕裂傷等傷害，自
    有未洽；（二）被告酒醉駕車致人受傷，而應負刑事責任，依法應加重其刑，原
    判決疏未審究予以加重其刑，適用法律亦有不當；（三）被告自肇事後迄今，已
    逾半年餘，均未能與告訴人達成和解，且以保險公司未能理賠之詞，推卸其損害
    賠償責任，態度不佳，毫無悔改之意，原審判處被告拘役四十日，實嫌輕判，尚
    不足以懲儆被告。至上訴意旨以告訴人母體因上開車禍受傷治療而服用藥物致影
    響胎兒，必須施行人工流產，以保母體，而指摘原判決不當，雖無理由，已如前
    述，然原判決既有上開不當之處，自應由本院將原判決予以撤銷改判。爰審酌被
    告前有事實欄所載之過失致死犯罪前科，有臺灣雲林地方法院檢察署刑案資料查
    註紀錄表及台灣高等法院被告全國前案紀錄表各一份在卷可按，仍不知小心駕車
    ，再犯本件過失傷害犯行，且其過失程度甚鉅，而告訴人並無任何過失，並所受
    傷害不輕，及迄今未與告訴人達成民事和解等一切情狀，量處有期徒刑五月，併
    諭知易科罰金之折算標準，以資懲儆。
據上論斷，應依刑事訴訟法第四百五十五條之一第三項、第三百六十九條第一項前段
、第三百六十四條、第二百九十九條第一項前段，道路交通安全管理處罰條例第八十
六條第一項，刑法第二百八十四條第一項前段、第四十一條，罰金罰鍰提高標準條例
第一條前段、第二條，判決如主文。
本案經檢察官王富哲到庭執行職務。
中      華      民      國      八十九      年    十二    月    十一    日
                                        臺灣雲林地方法院刑事第一庭
                                            審判長法官  康  樹  正
                                            法      官  唐  光  義@
                                            法      官  廖  國  勝
右正本證明與原本無異。
不得上訴。
                                            書  記  官  顏  錦  清
中      華      民      國      八十九      年    十二    月    十一    日


司法院資訊處製作；財團法人民間司法改革基金會備份。
